【裁判字號】    94,重訴,78
【裁判日期】    950320
【裁判案由】    損害賠償
【裁判全文】
臺灣雲林地方法院民事判決              94年度重訴字第78號
原      告  己○○
            丙○○
被      告  進育汽車通運股份有限公司
法定代理人  戊○○
訴訟代理人  乙○○
被      告  弘裕通運有限公司
法定代理人  丁○○
被      告  甲○○
上列當事人間請求損害賠償事件，本院於民國95年3 月6 日言詞
辯論終結，判決如下：
    主  文
被告甲○○應分別給付原告己○○、丙○○新台幣捌拾貳萬仟
捌佰玖拾柒元、壹佰零萬捌仟貳佰捌拾貳元，及均自民國九十
三年十一月二十四日起至清償日止，按週年利率百分之五計算之
利息。
前項給付，被告進育汽車通運股份有限公司、弘裕通運有限公司
應分別與被告甲○○連帶給付。
原告其餘之訴駁回。
訴訟費用由被告連帶負擔五分之一，餘由原告負擔。
本判決原告己○○勝訴部分，於原告己○○以新台幣貳拾捌萬元
為被告供擔保後，得假執行，但被告甲○○、進育汽車通運股份
有限公司如於假執行程序實施前，以新台幣捌拾貳萬仟捌佰玖
拾柒元，為原告己○○預供擔保，得免假執行。
本判決原告丙○○勝訴部分，於原告丙○○以新台幣拾伍萬元
為被告供擔保後，得假執行，但被告甲○○、進育汽車通運股份
有限公司如於假執行程序實施前，以新台幣壹佰零萬捌仟貳佰
捌拾貳元，為原告丙○○預供擔保，得免假執行。
原告其餘假執行之聲請駁回。
    事實及理由
一、被告弘裕通運有限公司（以下簡稱弘裕公司）未於言詞辯論
    期日到場，核無民事訴訟法第386 條各款所列情形，爰依原
    告聲請，由其一造辯論而為判決。
二、原告主張：被告甲○○於民國92年12月22日18時16分，駕駛
    車號UV-796號曳引車（後掛子車車號Q5-62 號）載運砂石欲
    前往雲林縣褒忠鄉送貨，並沿同縣斗六市○○路（雙向四線
    道）由東往西方向行駛，於行經該路219 ─1 號前（即省道
    台3 線公路南向248 公里處）之外側車道時，本應注意行經
    人車擁擠處所，應減速慢行，作隨時停車之準備；又汽車行
    駛時，駕駛人應注意兩車併行之間隔，並隨時採取必要之安
    全措施，且依當時天候晴、夜間有照明、道路型態為直路、
    路面乾燥、無缺陷、無障礙物、視距良好等情，客觀上並無
    不能注意之情事，竟疏未注意該時段正值下班時間，車輛往
    來頻繁，屬於人車擁擠之處，應減速慢行，視車輛往來之實
    際狀況，作隨時停車之準備，並注意保持與其右側行駛中車
    輛之併行間隔距離，適訴外人簡志強騎乘車號DPZ-748 號輕
    型機車在同一車道（即外側車道）內之右側併行，因被告甲○○所駕駛之上開車輛右側車身某處遂不慎擦撞訴外人簡志
    強所騎乘之前開機車左側車身某處，致訴外人簡志強人車倒
    地，並遭該曳引車之子車右後車輪輾過頭部，造成訴外人簡
    志強頭戴之安全帽破裂，導致頭顱碎裂骨折，當場死亡。原
    告為訴外人簡志強之父母，因被告吳世林上開侵權行為，致
    原告己○○受有喪葬費用新台幣（下同）360,800 元、扶養
    費1,761,114 元，及精神損害3,000,000 元之損害；原告丙○○受有扶養費1,882,205 元，及精神損害3,000,000 元之
    損害。又被告進育汽車通運股份有限公司（以下簡稱進育公
    司）、弘裕公司分別為車號UV-796號曳引車、子車車號Q5-6
    2 號之靠行公司，依法自應分別與被告吳世林負連帶損害賠
    償責任，爰依侵權行為損害賠償請求權提起本訴等語。並聲
    明：
  (一)被告甲○○、進育公司應連帶給付原告己○○5,121,914 元
    ，及自93年11月24日起至清償日止，按週年利率5%計算之利
    息。
  (二)被告甲○○、弘裕公司應連帶給付原告己○○5,121,914 元
    ，及自93年11月24日起至清償日止，按週年利率5%計算之利
    息。
  (三)上開二項之給付，如其中一被告為給付，其餘被告於該給付
    範圍內免除給付之責任。
  (四)被告甲○○、進育公司應連帶給付原告丙○○4,882,205 元
    ，及自93年11月24日起至清償日止，按週年利率5%計算之利
    息。
  (五)被告甲○○、弘裕公司應連帶給付原告丙○○4,882,205 元
    ，及自93年11月24日起至清償日止，按週年利率5%計算之利
    息。
  (六)前二項之給付，如其中一被告為給付，其餘被告於該給付範
    圍內免除給付之責任。
  (七)願供擔保，請准宣告假執行。
三、被告部分：
  (一)被告弘裕公司未於言詞辯論期日到場，亦未提出書狀作何聲
    明或陳述。
  (二)被告甲○○、進育公司則以：原告己○○請求喪葬費用部分
    屬不必要之喪葬費用，自應剔除。又原告請求之扶養費需舉
    證證明其等有不能維持生活之情事，方可請求扶養費。再原
    告請求慰撫金之金額過高，請求酌減。末被告甲○○對系爭
    車禍之發生確有過失，惟被害人簡志強亦與有過失，請求過
    失相抵等語，資為抗辯。並聲明：
  1.原告之訴駁回。
  2.如受不利判決，願供擔保免為假執行。
四、兩造不爭執之事實：
  (一)被告甲○○係營業貨運曳引車司機，平日以載運砂石為業，
    為從事駕駛業務之人。其於92年12月22日18時16分，駕駛車
    號UV-796號曳引車（後掛子車車號Q5-62 號）載運砂石欲前
    往雲林縣褒忠鄉送貨，並沿同縣斗六市○○路（雙向四線道
    ）由東往西方向行駛，於行經該路219 ─1 號前（即省道台
    3 線公路南向248 公里處）之外側車道時，本應注意行經人
    車擁擠處所，應減速慢行，作隨時停車之準備；又汽車行駛
    時，駕駛人應注意兩車併行之間隔，並隨時採取必要之安全
    措施，且依當時天候晴、夜間有照明、道路型態為直路、路
    面乾燥、無缺陷、無障礙物、視距良好等情，客觀上並無不
    能注意之情事，竟疏未注意該時段正值下班時間，車輛往來
    頻繁，屬於人車擁擠之處，應減速慢行，視車輛往來之實際
    狀況，作隨時停車之準備，並注意保持與其右側行駛中車輛
    之併行間隔距離，適有訴外人簡志強騎乘車號DPZ-748 號輕
    型機車在同一車道（即外側車道）內之右側併行，亦疏未注
    意兩車併行之間隔距離以及在人車擁擠之處，應減速慢行，
    作隨時停車之準備，被告甲○○所駕駛之上開車輛右側車身
    某處遂不慎擦撞訴外人簡志強所騎乘之前開機車左側車身某
    處，致訴外人簡志強人車倒地，並遭該曳引車之子車右後車
    輪輾過頭部，造成訴外人簡志強頭戴之安全帽破裂，導致頭
    顱碎裂骨折，當場死亡。詎被告甲○○明知已肇事致人死亡
    ，竟未下車查看，反而駕駛上開車輛繼續往西方向行駛逃逸
    。被告甲○○因上開過失致死等犯行由本院以93年度交訴字
    第36號判處應執行有期徒刑1 年8 月，被告甲○○不服提起
    上訴，亦經台灣高等法院台南分院以94年度交上訴字第1237
    號判決駁回上訴在案。
  (二)原告己○○支出訴外人簡志強殯葬費用360,800元。
  (三)被告進育公司、弘裕公司分別為車號UV-796號曳引車、子車
    車號Q5-62 號之靠行公司，依法應分別與被告吳世林負連帶
    損害賠償責任。
  (四)兩造呈報之職業、教育、收入等身分地位各情不爭執。
  (五)原告業已領取強制汽車責任保險金1,400,000 元，並按應繼
    分各領取700,000 元之強制汽車責任保險金。
五、按因故意或過失不法侵害他人之權利者，應負損害賠償責任
    ；受僱人因執行職務，不法侵害他人之權利者，由僱用人與
    行為人連帶負損害賠償責任；不法侵害他人致死者，對於支
    出醫療及增加生活上需要之費用或殯葬費之人，亦應負損害
    賠償責任；被害人對於第三人負有法定扶養義務者，加害人
    對於第三人亦應負損害賠償責任；不法侵害他人致死者，被
    害人之父、母、子、女及配偶，雖非財產上之損害，亦得請
    求賠償相當之金額；直系血親相互間，互負扶養之義務，民
    法第184 條第1 項前段、第188 條第1 項前段、第192 條第
    1 項、第2 項、第194 條、第1114條第1 款分別定有明文。
    被告甲○○於執行業務時因過失致訴外人簡志強於死，業如
    前述，乃構成侵權行為，揆之前開法律規定可知，被告甲○○自應負損害賠償責任。又被告吳甲○○所駕駛車號UV-796
    號曳引車、子車車號Q5-62 號分別靠行於被告進育公司、弘
    裕公司之情，為兩造所不爭執，參照最高法院87年度台上字
    第86號判決可知，被告甲○○於執行業務時因過失致訴外人
    簡志強於死，被告進育公司、弘裕公司應分別與被告甲○○
    連帶負損害賠償責任，是原告依上開侵權行為規定訴請被告
    進育公司、弘裕公司分別與被告甲○○連帶負損害賠償責任
    ，洵屬有據。至於原告所得請求之金額，茲分述如下：
  (一)殯葬費用部分：
    原告己○○主張其為訴外人簡志強支出殯葬費用360,800 元
    之事實，業據其提出殯葬費收據4 紙為證，經核該收據所載
    項目毛巾10,800元、手帕900 元、答謝禮盒3,000 元、素食
    桌22,000元部分，係收受奠儀之回禮，並非必要之喪葬費用
    ，其餘項目均係喪葬、習俗所必要，亦無過高，自應認係必
    要之殯葬費用。被告雖抗辯地理師紅包、普施白米、國樂、
    司儀、禮生、佛祖車、電子琴、雨帆、作七、金紙、法師誦
    經3 天、水果、鮮花非屬必要費用等語，惟查殯葬儀式中之
    上開支出，合乎訴外人簡志強所居住雲林縣林內鄉地區民間
    所需，不能遽予剔除，是原告己○○所支出之合理且必要之
    殯葬費用為324,100 元（360,800 －10,000－000 － 0,000
    －22,000＝324,100）。
  (二)扶養費部分：
    原告主張其為訴外人簡志強之父母，依民法第1114條、第11
    16條之規定，訴外人簡志強對原告負有扶養義務，爰請求被
    告進育公司、弘裕公司應分別與被告甲○○連帶賠償如訴之
    聲明所示之扶養費用等語，惟為被告所否認，並辯稱原告需
    不能維持生活始得請求賠償扶養費等語，經查：
  1.按觀諸民法第一千一百十七條，受扶養權利者，以不能維持
    生活而無謀生能力者為限。前項無謀生能力之限制，於直系
    血親屬不適用之。亦即直系血親尊親屬，仍以不能維持生活
    為限，始有受扶養之權利（參見最高法院62年度第2 次民事
    庭總會決議）。又所謂「不能維持生活」係指不能以自己之
    財產及勞力所得以維持自己之生活而言。再按當事人主張有
    利於己之事實者，就其事實有舉證之責任，被上訴人請求上
    訴人賠償扶養費，自應由被上訴人就其主張不能維持生活有
    受扶養權利之事實負舉證責任，最高法院84年度台上字第29
    1 號判決可資參照。
  2.原告主張其等不能維持生活，有受訴外人簡志強扶養權利之
    情，惟為被告所否認，且以目前社會及經濟狀況言，一般人
    能維持生活係屬常態，不能維持生活為變態，則揆之上開判
    決意旨，原告自應就其等不能維持生活之事實，負舉證責任
    。原告主張上開情節，固據提出戶籍謄本為證，然原告己○○係40年5 月20日出生，於系爭車禍發生之時現年為52歲，
    正值壯年，且自承其從事鐵工工作，每月收入約1 萬餘元；
    原告丙○○係54年2 月1 日出生，於系爭車禍發生之時現年
    為38歲，正值壯年，且自承其從事看護工作，每月收入約2
    萬餘元等情（見本院卷第28、88頁），可知原告現仍有勞動
    能力，尚能以勞力所得以維持自己之生活，然參酌原告己○○名下雖有4 筆不動產，及3 輛汽車；原告丙○○名下雖有
    2 筆不動產，及2 輛汽車，並於93年度申報薪資、利息等所
    得共計226,106 元各情，有稅務電子閘門財產所得調件明細
    表附卷可稽（見本院卷第247 至257 頁），惟原告己○○所
    有之4 筆不動產應有部分細微、車齡老舊，價值均不高，而
    原告丙○○所有之2 筆不動產亦僅供自己居住使用，顯無法
    另為收益之處分，且其所有之車輛車齡老舊，經濟價值亦不
    高，是原告名下所有之財產顯無法維持自己之生活，再參諸
    勞動基準法第54條第1 項第1 款規定，足認原告於年滿60歲
    前尚非不能維持生活之人，則迄原告年滿60歲之期間，尚不
    符得請求扶養之要件，迨其等年滿60歲，始得請求扶養，是
    其等得請求扶養之時期應自滿60歲時起計算，逾此範圍之請
    求，即屬無據，不應准許。
  3.再原告主張依91年度扶養寬減額計算扶養費等情，為被告所
    不否認，復斟酌原告上開身分、地位及一般國民生活水準等
    一切情狀，認原告主張之91年度綜合所得稅扶養親屬寬減額
    ，即受撫養之親屬在70歲以下，每人每年之免稅額為74,000
     元 ，70歲以上，每人每年之免稅額為111,000元適當。
  4.又按直系血親相互間、夫妻相互間均互負撫養義務；負扶養
    義務者有數人，而其親等同一時，應各依其經濟能力分擔義
    務，民法第1114條第1 款、第1115條第3 項、第1116條之 1
    定有明文。有關原告請求扶養之時期應自滿60歲時起計算，
    且扶養程度依上開扶養親屬寬減額計算一事，業如前述，而
    原告己○○係40年5 月20日出生、原告丙○○係54年2 月 1
    日出生，彼等二人並育有訴外人簡志忠（72年8 月25日出生
    ）、簡志強（73年11月8 日出生）、簡志和（78年4月3日出
    生）、簡東銘（86年6 月20日出生），則依上開規定可知，
    原告相互間及原告所生上開子女於成年時分別對原告負有法
    定扶養義務。再據90年台灣地區男性、女性平均餘命表，有
    關年齡52歲之男子餘命尚有24.98 年、年齡38歲之女子餘命
    尚有42.07年，則原告自60歲之日起至70 歲以前（即受扶養
    期間之前10年），按每年扶養親屬寬減額74,000元計算，70
    歲以後，按每年扶養親屬寬減額111,000元計算，再依霍夫
    曼計算式扣除中間利息，可知原告己○○、丙○○可請求一
    次給付之扶養費分別為280,771 元、372,852 元（計算式詳
    附表所示）。
  (三)精神慰撫金部分：
    本院斟酌原告己○○為國中畢業，現從事鐵工工作，每月收
    入約1 萬餘元，名下有4 筆不動產，及3 輛汽車；原告丙○○為國小畢業，現從事看護工作，每月收入約2 萬餘元，名
    下並有2 筆不動產，及2 輛汽車，且於93年度申報薪資、利
    息等所得共計226,106 元，彼等二人為訴外人簡志強之父母
    ，於本件車禍發生時分別為52、38歲，本期晚年，由訴外人
    簡志強反哺奉養，承歡膝下，怎料遽然喪子，白髮人送黑髮
    人，精神煎熬非比尋常。被告弘裕公司、進育公司均係經營
    汽車貨運業，其等名下分別有14輛車輛、93輛車輛，被告弘
    裕公司於92年度營業課稅所得額為268,976 元、被告進育公
    司於93年度營業課稅所得額為195,965 元（見本院卷第94至
    218 頁），被告弘裕公司、進育公司經營狀況良好；被告甲○○為國中畢業，系爭車禍發生前係從事駕駛砂石車為業，
    每月收入約3 、4 萬元，名下無不動產，僅有1 輛車輛，經
    濟狀況普通，然其明知駕駛大型車輛行駛於路上，本身即具
    有相當高之危險性，因此對於道路上之一切狀況，均應謹慎
    注意，提高警覺，竟仍疏未注意相關安全規定，致生本件事
    故，訴外人簡志強頭部因而碎裂骨折，當場死亡，死狀極慘
    ，對訴外人簡志強本身及其家屬即原告均造成無可彌補之傷
    害，被告甲○○犯後於上開刑事案件偵審時猶否認犯罪，態
    度不佳，惟考量訴外人簡志強亦與有過失（詳下所述），及
    被告事後雖未與原告達成民事和解，但其主因係出在雙方就
    和解金額無法達成共識，被告尚非毫無誠意等一切情狀，乃
    斟酌原告個別哀傷苦痛情節，及其等生存期間所受痛苦程度
    ，並就上開兩造身分、地位、經濟能力等一切情狀，認原告
    請求精神慰撫金，尚屬過高，應分別核減為原告己○○1,30
    0,000 元、原告丙○○1,800,000元，較屬公允。
六、惟按損害之發生或擴大，被害人與有過失者，法院得減輕賠
    償金額或免除之，民法第217 條第1 項定有明文。被告甲○○駕駛上開曳引車（後掛子車車號Q5-62 號）行經雲林縣斗
    六市○○路219 ─1 號前之外側車道時，本應注意行經人車
    擁擠處所，應減速慢行，作隨時停車之準備；又汽車行駛時
    ，駕駛人應注意兩車併行之間隔，並隨時採取必要之安全措
    施，且依當時天候晴、夜間有照明、道路型態為直路、路面
    乾燥、無缺陷、無障礙物、視距良好等情，客觀上並無不能
    注意之情事，竟疏未注意該時段正值下班時間，車輛往來頻
    繁，屬於人車擁擠之處，應減速慢行，視車輛往來之實際狀
    況，作隨時停車之準備，並注意保持與其右側行駛中車輛之
    併行間隔距離，適有訴外人簡志強騎乘車號DPZ-748 號輕型
    機車在同一車道（即外側車道）內之右側併行，亦疏未注意
    兩車併行之間隔距離以及在人車擁擠之處，應減速慢行，作
    隨時停車之準備，致發生本件車禍之事實，業如前述，是訴
    外人簡志強就本件車禍之發生與有過失甚明，而原告為本件
    車禍之間接被害人，自應承擔直接訴外人簡志強之過失，應
    有過失相抵規定之適用，茲審酌被告甲○○及訴外人簡志強
    上開過失情節，本院認被告甲○○就本事件應負之過失責任
    比例為10分之8 ，訴外人簡志強之過失責任比例為10分之 2
    ，爰減輕被告賠償金額20% 。依此計算，被告進育公司、弘
    裕公司應分別與被告甲○○連帶賠償原告己○○之金額為1,
    523,897 元（計算式：﹝324,100 ＋280,771 ＋1,300,000
    ﹞×80% ＝1,523,897 【元以下4 捨5 入，下同】））、原
    告丙○○之金額為1,738,282 元（計算式：﹝372,852 ＋1,
    800,000 ﹞×80% ＝1,738,282）。
七、末按保險人依本法規定所為之保險給付，視為被保險人損害
    賠償金額之一部分；被保險人受賠償請求時，得扣除之；本
    法所稱被保險人，指經保險人承保之要保人及經該要保人同
    意使用或管理被保險汽車之人；本法所稱加害人，指因使用
    或管理汽車造成汽車交通事故之人；強制汽車責任保險法第
    32條、第9 條第2 項、第10條第1 項分別定有明文。本件被
    告為前開交通事故之肇事者，及依法投保強制汽車責任保險
    之人，且原告已受領強制汽車責任保險金1,400,000 元，並
    按應繼分各領取700,000 元等事實，已如前述，並為兩造所
    不爭執，依前開規定，原告所受領之保險金1,400,000 元自
    應視為被告損害賠償金額之一部，是被告進育公司、弘裕公
    司應分別與被告甲○○連帶賠償原告己○○之金額為823,89
    7 元（計算式：1,523,897 －700,000 ＝823,897）、 原告
    丙○○之金額為1,038,282 元（計算式：1,738,282 －700,
    000 ＝1,038,282）。
八、從而，原告己○○、丙○○依據侵權行為之法律關係，請求
    被告進育公司、弘裕公司應分別與被告甲○○連帶賠償原告
    己○○823,897 元、原告丙○○1,038,282 元，及均自93年
    11月24日起至清償日止，按週年利率5%計算之利息，核無不
    合，應予准許，逾此部分之請求，為無理由，應予駁回。
九、原告及被告甲○○、進育公司均陳明願供擔保宣告或免為假
    執行，經核原告勝訴部分，核無不合，爰分別酌定相當擔保
    金額宣告之。至於原告敗訴部分，其假執行宣告之聲請亦失
    所附麗，應併予駁回。
十、訴訟費用負擔之依據：民事訴訟法第79條、第85條第2 項。
中    華    民    國    95    年    3     月    20    日
                  民事第二庭    法  官  陳秋如
以上正本係照原本作成。
如對本判決上訴，須於判決送達後20日內向本院提出上訴狀（需
按他造人數提出繕本）。
中    華    民    國    95    年    3     月    20    日
                                書記官  沈瑞芳
附表：（按以下各計算式，元以下4 捨5 入，不足1 月，超過15
      日，以1月計，少於15日捨去）
一、原告己○○部分計算式：
  (一)自92年12月22日起至117 年5 月20日止（按原告己○○餘命
    為76.98歲，為能計算，算至其餘命為77歲）：
  1.自92年12月22日起至93年11月7 日止：
    ﹝（74000 ×1）＋74000×0.917 ×（1.00000000－0） ﹞
    ×2 （按為原告丙○○、訴外人簡志忠應負扶養原告己○○
    之責）＝69313
  2.自93年11月8日起至98年4月2日止：
    ﹝（74000 ×2.00000000）＋74000 ×0.333 ×（3.000000
    00－0.00000000）﹞÷3 （按為原告丙○○、訴外人簡志忠
    、簡志強應負扶養原告己○○之責）＝77726
  3.自98年4月3日起至106年6月19日止：
    ﹝（74000 ×6.00000000）＋74000 ×0.167 ×（7.000000
    00－0.00000000）﹞÷4 （按為原告丙○○、訴外人簡志忠
    、簡志強、簡志和應負扶養原告己○○之責）＝129382
  4.自106年6月20日起至110年5月19日止：
    ﹝（74000 ×2.00000000）＋74000 ×0.917 ×（3.000000
    00－0.00000000）﹞÷5 （按為原告丙○○、訴外人簡志忠
    、簡志強、簡志和、簡東銘應負扶養原告己○○之責）＝54
    151
  5.自110年5月20日起至117年5月20日止：
    111000×6.00000000÷5 ＝136166
  (二)自92年12月22日起至110 年5 月19日止：
  1.自92年12月22日起至93年11月7 日止：
    ﹝（74000 ×1）＋74000×0.917 ×（1.00000000－0） ﹞
    ×2 （按為原告丙○○、訴外人簡志忠應負扶養原告己○○
    之責）＝69313
  2.自93年11月8日起至98年4月2日止：
    ﹝（74000 ×2.00000000）＋74000 ×0.333 ×（3.000000
    00－0.00000000）﹞÷3 （按為原告丙○○、訴外人簡志忠
    、簡志強應負扶養原告己○○之責）＝77726
  3.自98年4月3日起至100年5月19日止：
    ﹝（74000 ×1.00000000）＋74000 ×0.167 ×（2.000000
    00－0.00000000）﹞÷4 （按為原告丙○○、訴外人簡志忠
    、簡志強、簡志和應負扶養原告己○○之責）＝38928
  (三)原告己○○可得請求之扶養費為280,771元
    （69313 ＋77726 ＋129382＋54151 ＋136166）－（ 69313
    ＋77726＋38928）＝000000
0、原告丙○○部分計算式：
  (一)自92年12月22日起至134 年2 月1 日止（按原告丙○○餘命
    為80.07歲，為能計算，算至其餘命為80歲）：
  1.自92年12月22日起至93年11月7 日止：
    ﹝（74000 ×1）＋74000×0.917 ×（1.00000000－0） ﹞
    ×2 （按為原告己○○、訴外人簡志忠應負扶養原告丙○○
    之責）＝69313
  2.自93年11月8日起至98年4月2日止：
    ﹝（74000 ×2.00000000）＋74000 ×0.333 ×（3.000000
    00－0.00000000）﹞÷3 （按為原告己○○、訴外人簡志忠
    、簡志強應負扶養原告丙○○之責）＝77726
  3.自98年4月3日起至106年6月19日止：
    ﹝（74000 ×6.00000000）＋74000 ×0.167 ×（7.000000
    00－0.00000000）﹞÷4 （按為原告己○○、訴外人簡志忠
    、簡志強、簡志和應負扶養原告丙○○之責）＝129382
  4.自106年6月20日起至117年5月19日止：
    ﹝（74000 ×8.00000000）＋74000 ×0.917 ×（8.000000
    00－0.00000000）﹞÷5 （按為原告己○○、訴外人簡志忠
    、簡志強、簡志和、簡東銘應負扶養原告丙○○之責）＝13
    1566
  5.自117年5月20日起至124年1月31日止：
    ﹝（74000 ×5.00000000）＋74000 ×0.667 ×（6.000000
    00－0.00000000）﹞÷4 （按為訴外人簡志忠、簡志強、簡
    志和、簡東銘應負扶養原告丙○○之責）＝108733
  6.自124年2月1日起至134年2月1日止：
    111000×8.00000000÷4 ＝229722
  (二)自92年12月22日起至114 年2 月1日止：
  1.自92年12月22日起至93年11月7 日止：
    ﹝（74000 ×1）＋74000×0.917 ×（1.00000000－0） ﹞
    ×2 （按為原告己○○、訴外人簡志忠應負扶養原告丙○○
    之責）＝69313
  2.自93年11月8日起至98年4月2日止：
    ﹝（74000 ×2.00000000）＋74000 ×0.333 ×（3.000000
    00－0.00000000）﹞÷3 （按為原告己○○、訴外人簡志忠
    、簡志強應負扶養原告丙○○之責）＝77726
  3.自98年4月3日起至106年6月19日止：
    ﹝（74000 ×6.00000000）＋74000 ×0.167 ×（7.000000
    00－0.00000000）﹞÷4 （按為原告己○○、訴外人簡志忠
    、簡志強、簡志和應負扶養原告丙○○之責）＝129382
  4.自106年6月20日起至114年2月1日止：
    ﹝（74000 ×6.00000000）＋74000 ×0.583 ×（6.000000
    00－0.00000000）﹞÷5 （按為原告己○○、訴外人簡志忠
    、簡志強、簡志和、簡東銘應負扶養原告丙○○之責）＝97
    169
  (三)原告丙○○可得請求之扶養費為372,852元
    （69313 ＋77726 ＋129382＋131566＋108733＋229722）－
    （69313 ＋77726 ＋129382＋97169）＝372852


司法院資訊處製作；財團法人民間司法改革基金會備份。
